【裁判字號】    98,易,850
【裁判日期】    980717
【裁判案由】    毒品危害防制條例
【裁判全文】
臺灣板橋地方法院刑事判決               98年度易字第850號
公  訴  人  臺灣板橋地方法院檢察署檢察官
被      告  甲○○
                    （現在臺灣臺北監獄臺北分監執行中）
上列被告因違反毒品危害防制條例案件，經檢察官提起公訴（98
年度毒偵字第1289號），本院依簡式審判程序審理後，判決如下
：
    主    文
甲○○施用第二級毒品，累犯，處有期徒刑玖月。扣案如附表編
號一所示之第二級毒品甲基安非他命，沒收銷燬之；扣案如附表
編號二至七所示之物品，均沒收之。
    事    實
一、甲○○前因施用毒品案件，經本院裁定送觀察、勒戒，經觀
    察、勒戒後，認無繼續施用毒品傾向，由臺灣板橋地方法院
    檢察署檢察官以90年度毒偵字第270 號為不起訴處分確定，
    並於民國90年5 月15日執行完畢釋放出臺灣臺北看守所附設
    勒戒所，惟其於前開觀察、勒戒執行完畢釋放後5 年內，復
    因施用第二級毒品及持有第一級毒品，經臺灣高等法院以93
    年度上易字第1854號判決分別判處有期徒刑8 月、4 月確定
    ；另因偽造文書及施用第一級毒品案件，分別經法院判決判
    處有期徒刑4 月、10月確定，嗣前開四刑期經本院以94年度
    聲字第851 號裁定定應執行有期徒刑2 年確定（下稱甲刑期
    ）。又甲○○復因竊盜、施用第二級毒品、轉讓第二級毒品
    及持有第一級毒品案件，分別經法院判決判處有期徒刑1 年
    2 月、10月、8 月、6 月確定，嗣前開四刑期經本院以96年
    度聲減字第7817號裁定均予以減刑，並定其應執行有期徒刑
    1 年5 月確定（下稱乙刑期），經入監接續執行甲、乙刑期
    ，於97年6 月27日縮短刑期假釋出監並付保護管束，甫於97
    年8 月29日保護管束期滿，假釋未經撤銷而視為執行完畢。
二、詎甲○○仍不知悔改，基於施用第二級毒品之犯意，於98年
    2 月5 日23時30分許，在臺北縣板橋市○○路9 號2 樓某友
    人住處，以將第二級毒品甲基安非他命（起訴書誤載為安非
    他命）放在吸食器內，再用火燒烤吸食煙霧之方式，施用甲
    基安非他命1 次。嗣於98年2 月6 日4 時許，為警在臺北縣
    板橋市○○路安樂巷18號前查獲甲○○，並當場扣得其所有
    如附表編號一、二所示之甲基安非他命（原合計淨重5.3960
    公克、合計驗餘淨重5.3958公克）3 包及如附表編號三所示
    預供其施用甲基安非他命所用之分裝袋80個，而於同日4 時
    50分許，復經警員持本院搜索票帶同甲○○前往其位在臺北
    縣板橋市○○路安樂巷6 弄8 之2 號住處，再扣得其所有如
    附表編號四至七所示供或預供其施用甲基安非他命所用之物
    品。
三、案經臺北縣政府警察局海山分局移請臺灣板橋地方法院檢察
    署檢察官偵查後提起公訴。
    理    由
一、本案被告甲○○所犯係死刑、無期徒刑、最輕本刑為3 年以
    上有期徒刑以外之罪，其於準備程序中就被訴事實為有罪之
    陳述，經本院告知簡式審判程序之旨，並聽取公訴人、被告
    之意見後，經裁定進行簡式審判程序審理，合先敘明。
二、上揭犯罪事實，業據被告甲○○於本院準備程序中及審理時
    均坦承不諱，並有搜索扣押筆錄暨扣押物品目錄表2 份及查
    獲現場照片10張附卷可憑，而其本案為警查獲後，經採集尿
    液送台灣檢驗科技股份有限公司囑託鑑定結果，確呈甲基安
    非他命之陽性反應，亦有該公司98年2 月25日濫用藥物檢驗
    報告1 份在卷可稽；另當日為警扣案白色結晶及結晶塊3 包
    （原合計淨重5.3960公克、合計驗餘淨重5.3958公克），經
    送交通部民用航空局航空醫務中心鑑定結果，檢出甲基安非
    他命成分，亦有該中心98年2 月24日航藥鑑字第0980870 號
    毒品鑑定書1 份附卷可稽，均足以佐證被告自白與事實相符
    ，堪以採信。再被告前因施用毒品案件，經本院裁定送觀察
    、勒戒，經觀察、勒戒後，認無繼續施用毒品傾向，由臺灣
    板橋地方法院檢察署檢察官以90年度毒偵字第270 號為不起
    訴處分確定，並於90年5 月15日執行完畢釋放出臺灣臺北看
    守所附設勒戒所，惟其於前開觀察、勒戒執行完畢釋放後5
    年內，復因施用第二級毒品，經臺灣高等法院以93年度上易
    字第1854號判決判處有期徒刑8 月確定等情，有臺灣高等法
    院前開刑事判決書及被告前案紀錄表各1 份附卷可稽，足徵
    被告係於觀察、勒戒執行完畢釋放後5 年內，復因施用第二
    級毒品經法院判處罪刑後，始再為本案施用第二級毒品犯行
    之事證明確，已非屬毒品危害防制條例第20、23條所定之「
    初犯」或「5 年後再犯」情形（最高法院95年度第7 次刑事
    庭會議紀錄參照），自應依法論科。
三、核被告甲○○所為，係犯毒品危害防制條例第10條第2 項之
    施用第二級毒品罪。被告為施用甲基安非他命而持有甲基安
    非他命之低度行為，為其施用第二級毒品之高度行為所吸收
    ，不另論罪。查被告前有如事實欄一所載之刑案前科及徒刑
    執行情形，有上開臺灣高等法院被告前案紀錄表在卷足徵，
    其於有期徒刑執行完畢5 年內故意再犯本案有期徒刑以上之
    罪，依刑法第47條第1 項規定成立累犯，並應加重其刑。爰
    審酌被告前已有多次因施用毒品經法院判處罪刑之前科紀錄
    ，竟仍不思尋求正當之身心發展，再施用足以導致精神障礙
    、性格異常，甚至造成生命危險之甲基安非他命，戕害一己
    之身心健康，對社會治安可能之危害程度非微，惟其於犯後
    尚知坦認犯行等一切情狀，量處如主文所示之刑，以資懲儆
    。
四、查扣案如附表編號一所示之甲基安非他命，係屬查獲之第二
    級毒品，應依毒品危害防制條例第18條第1 項前段規定，諭
    知沒收銷燬（因檢驗需要而經取用滅失之部分，則不再宣告
    沒收銷燬）。扣案如附表編號二至七所示之物品，均係供或
    預供被告甲○○施用甲基安非他命所用者（附表編號二所示
    之包裝袋3 個，係用於防止甲基安非他命裸露、潮濕，便於
    攜帶施用，且仍得與甲基安非他命析離秤重，自難依前開毒
    品危害防制條例規定併予宣告沒收銷燬），且均屬被告所有
    之物，業據被告於本院審理時陳明在卷，爰依刑法第38條第
    1 項第2 款規定，均併予宣告沒收之。至警員於98年2 月6
    日查獲被告時，雖尚在臺北縣板橋市○○路安樂巷18號前扣
    得電子磅秤1 台，另在臺北縣板橋市○○路安樂巷6 弄8 之
    2 號扣得吸食器（奶瓶樣式）1 組，而經檢察官一併聲請本
    院宣告沒收云云，惟被告於本院審理時，已陳明前開物品係
    案外人吳鴻誠所有之物等語在卷，查被告既坦承前揭施用第
    二級毒品犯行不諱，且供明扣案如附表編號四、五所示之吸
    食器、電子磅秤為其所有之物，衡情應無就其他扣案吸食器
    、電子磅秤為何人所有乙事，再特意為虛偽陳述之必要，遍
    查全卷亦無積極證據可資證明前開物品確屬被告所有者，經
    核復非屬違禁物或本院應義務沒收之物，故爰均不併予諭知
    沒收，末此敘明。
據上論斷，應依刑事訴訟法第273 條之1 第1 項、第299 條第1
項前段，毒品危害防制條例第10條第2 項、第18條第1 項前段，
刑法第11條前段、第47條第1 項、第38條第1 項第2 款，判決如
主文。
本案經檢察官陳豐年到庭執行職務。
中    華    民    國    98    年    7     月    17    日
                  刑事第十八庭  法  官  張 兆 光
上列正本證明與原本無異。
如不服本判決，應於判決送達後10日內敘明上訴理由，向本院提
出上訴狀 (應附繕本) ，上訴於臺灣高等法院。其未敘述上訴理
由者，應於上訴期間屆滿後20日內向本院補提理由書「切勿逕送
上級法院」。
                                書記官  曹 秋 冬
中    華    民    國    98    年    7     月    17    日
附錄本案論罪科刑法條：
毒品危害防制條例第10條第2 項
施用第二級毒品者，處3 年以下有期徒刑。
附表：
┌──┬─────────────────┬─────────┬───────┐
│編號│扣案應沒收銷燬之毒品或應沒收之物品│扣案地點          │備註          │
├──┼─────────────────┼─────────┼───────┤
│一  │第二級毒品甲基安非他命合計驗餘淨重│臺北縣板橋市○○路│原合計淨重伍點│
│    │伍點玖伍捌公克                  │安樂巷18號前      │玖陸零公克  │
├──┼─────────────────┼─────────┼───────┤
│二  │包裹如附表編號一所示甲基安非他命之│同上              │              │
│    │包裝袋個                        │                  │              │
├──┼─────────────────┼─────────┼───────┤
│三  │分裝袋捌拾個                      │同上              │              │
├──┼─────────────────┼─────────┼───────┤
│四  │吸食器（小酒瓶樣式）壹組          │臺北縣板橋市○○路│              │
│    │                                  │安樂巷6 弄8 之2 號│              │
├──┼─────────────────┼─────────┼───────┤
│五  │電子磅秤壹台                      │同上              │              │
├──┼─────────────────┼─────────┼───────┤
│六  │分裝勺貳支                        │同上              │              │
├──┼─────────────────┼─────────┼───────┤
│七  │研磨缽壹個                        │同上              │依卷內積極證據│
│    │                                  │                  │資料顯示，難認│
│    │                                  │                  │殘留有甲基安非│
│    │                                  │                  │他命成分      │
└──┴─────────────────┴─────────┴───────┘


司法院資訊處製作；財團法人民間司法改革基金會備份。
